【裁判字號】    99,抗,1048
【裁判日期】    990730
【裁判案由】    假扣押
【裁判全文】
臺灣高等法院民事裁定                  99年度抗字第1048號
抗  告  人  甲○○原名吳秀蘭.
代  理  人  許文彬律師
            葉慶人律師
相  對  人  純暉機械工業股份有限公司
法定代理人  乙○○
代  理  人  丙○○
            金玉瑩律師
            王師凱律師
            王晨桓律師
上列當事人間假扣押事件，抗告人對於中華民國99年5月25日臺
灣臺北地方法院99年度裁全字第1485號所為裁定提起抗告，本院
裁定如下：
    主  文
抗告駁回。
抗告訴訟費用由抗告人負擔。
    理  由
一、相對人於原法院聲請意旨略以：抗告人受伊委託代為處理記
    帳與申報租稅事宜，而收取報酬。詎抗告人未為伊如實申報
    93至95年度之營利事業所得稅，致伊遭財政部臺北市國稅局
    裁處罰鍰新台幣（下同）808萬6275元，伊就此已向臺灣臺
    北地方法院檢察署提出背信罪之刑事告訴在案。又抗告人於
    民國98年5月間，以繳交97年度營利事業所得稅為由，要求
    伊匯款63萬0334元，伊不疑有他，於98年5月26日如數匯入
    抗告人帳戶。然嗣經查證，始悉抗告人僅於98年6月1日代伊
    繳納稅款3萬0334元，餘款60萬元去向不明。抗告人雖曾提
    供其名下45萬4137元之定存單作為伊94年度補稅之擔保品，
    但抗告人私自於99年4月1日將該定存單領回，並於99年4月
    16日向伊誆稱還要對帳暨向國稅局申請提領云云，而未將該
    款返還，致伊須另行繳納94年補稅金額93萬7339元。足認抗
    告人確有隱匿財產之舉，其日後顯有不能強制執行或甚難執
    行之虞，爰願供擔保請准為假扣押等語。
二、原裁定略以：相對人就其主張之請求及假扣押原因，除已提
    出刑事告訴暨強制處分狀影本等件外，復據陳明願供擔保以
    補釋明之不足，所請假扣押核無不合，應予准許等語。
三、抗告意旨略以：伊為記帳及報稅代理業務人，自84年起即受
    任替相對人辦理有關報稅事宜，於受任期間均按相對人提供
    之財務資料依法申報，已盡善良管理人注意義務。豈料相對
    人未備齊相關資料，致遭該管國稅局裁罰93至95年度罰鍰共
    808萬元，惟此實不可歸責於伊，應由相對人承擔其咎。且
    相對人並未依民事訴訟法第526條第1項規定釋明本件請求及
    假扣押原因，為此提起抗告等語。
四、按債權人就金錢請求或得易為金錢請求之請求，欲保全強制
    執行，得聲請假扣押。請求及假扣押之原因，應釋明之。前
    項釋明如有不足，而債權人陳明願供擔保或法院認為適當者
    ，法院得定相當之擔保，命供擔保後為假扣押。民事訴訟法
    第522條第1項、第526條第1項、第2項分別定有明文。又所
    謂假扣押之原因，依同法第523條規定，係指日後有不能強
    制執行或甚難執行之虞或應在外國為強制執行之情形，如債
    務人浪費財產，增加負擔，或就其財產為不利益之處分，將
    成為無資力之狀態，或將移住遠地、逃匿無蹤、隱匿財產等
    是（最高法院19年抗字第232號判例參照）。
五、查相對人就其主張之損害賠償債權，業據提出財政部臺北市
    國稅局裁處書、刑事告訴暨聲請強制處分狀、匯款申請書、
    營利事業所得稅結算稅額繳款書、財政部臺北市國稅局擔保
    品收件明細清單、同意書等件為證，堪認相對人就其請求已
    為相當之釋明。至相對人主張抗告人擅自提領定期存單，而
    有隱匿財產情事，致日後有不能強制執行或甚難執行之虞乙
    節，復據其提出定期存單、財政部臺北市國稅局擔保品收件
    明細清單、電話錄音為憑。足見相對人就假扣押原因亦已為
    釋明，雖尚有不足，惟相對人業已陳明願供擔保以補釋明之
    不足，核與民事訴訟法第526條第1項、第2項規定相符。是
    本件假扣押聲請為有理由，原法院定供擔保金額而裁定准許
    假扣押，並無不合，抗告意旨指摘原裁定不當，求予廢棄，
    為無理由，應予駁回。
六、據上論結，本件抗告為無理由，依民事訴訟法第495條之1第
    1項、第449條第1項、第95條、第78條，裁定如主文。
中    華    民    國    99    年    7     月    30    日
                    民事第一庭
                        審判長法  官  張耀彩
                              法  官  林金吾
                              法  官  盧彥如
正本係照原本作成。
本裁定除以適用法規顯有錯誤為理由外，不得再抗告。如提起再
抗告，應於收受後10日內委任律師為代理人向本院提出再抗告狀
。並繳納再抗告費新台幣１千元。
中    華    民    國    99    年    8     月    2     日
                              書記官  鄭兆璋

司法院資訊處製作；財團法人民間司法改革基金會備份。
